【裁判字號】    97,訴,361
【裁判日期】    970530
【裁判案由】    搶奪
【裁判全文】
臺灣雲林地方法院刑事判決               97年度訴字第361號
公  訴  人  臺灣雲林地方法院檢察署檢察官
被      告  乙○○
            甲○○
上列被告因搶奪案件，經檢察官提起公訴（97年度偵字第1589號
），被告於準備程序進行中，就被訴事實為有罪之陳述，經本院
合議庭裁定由受命法官獨任進行簡式審判程序，判決如下：
    主  文
乙○○共同意圖為自己不法之所有，而搶奪他人之動產，處有期
徒刑柒月，緩刑年，緩刑期間付保護管束。
甲○○共同意圖為自己不法之所有，而搶奪他人之動產，處有期
徒刑陸月，如易科罰金以新臺幣壹仟元折算壹日，緩刑年，緩
刑期間付保護管束。
    事實及理由
一、犯罪事實：
    乙○○於民國97年3 月22日凌晨，騎車號G7S-897 號之重機
    車搭載甲○○，前往雲林縣斗六市區兜風，同日凌晨1 時45
    分許，行至斗六市○○○路○ 段432 號之統一精工股份有限
    公司斗六站加油時，因見該加油站員工丁○○繫於腰際之腰
    包現金頗多，頓萌歹念，乃共同基於為自己不法所有之意圖
    ，趁丁○○不備之際，先由乙○○徒手拉取丁○○之腰包，
    繼由甲○○出手推開正與乙○○拉扯腰包之丁○○，而搶奪
    得手，旋由乙○○騎該機車搭載甲○○逃離，在現場遺落口
    罩1 個。其等騎車至雲林縣虎尾鎮臺一丁線新榮橋中段處時
    ，始由乙○○取出該腰包內之現金共新臺幣（下同）5,000
    元，再將腰包丟棄在上揭新榮橋中段處橋下。嗣於同日上午
    11時50分許，在雲林縣斗南鎮○○路220 號之晶棧汽車旅館
    102 房為警查獲，並扣得其等犯案時所穿戴之衣服1 件、口
    罩1 個，及剩餘之款項2,300 元（已發還被害人）。
二、認定犯罪事實所憑證據及理由：
  (一)本案被告乙○○、甲○○所犯係死刑、無期徒刑、最輕本刑
    為3 年以上有期徒刑以外之罪，其於準備程序就前揭被訴事
    實為有罪之陳述，經受命法官告知簡式審判程序之旨，並聽
    取其與公訴人之意見後，本院合議庭裁定由受命法官獨任進
    行簡式審判程序，是本件之證據調查，依刑事訴訟法第273
    條之2 規定，不受同法第159 條第1 項、第161 條之2、 第
    161 條之3 、第163 條之1 及第164 條至第170 條規定之限
    制，合先敘明。
  (二)上開犯罪事實，業據被告2 人坦承不諱，核與被害人丁○○
    之指述情節大致相符，並有監視器翻拍照片6 張、蒐證照片
    5 張、贓物認領保管單（由丁○○具領2,300 元）等資料在
    卷可參，被告2 人之自白堪認與事實相符，本件事證已臻明
    確，被告等之犯行均洵堪認定，應依法論科。
三、論罪科刑之理由：
  (一)核被告乙○○、甲○○2 人所為，均係刑法第325 條第1 項
    之搶奪罪。
  (二)被告2 人間就上開搶奪犯行，有犯意聯絡及行分擔，為共同
    正犯。
  (三)爰審酌被告2 人僅因於加油時見加油站員工腰包內之現金頗
    多，竟萌生歹念，其行為誠實不該，造成被害人之損害亦非
    輕，惟其2 人於犯罪後均坦承犯行，犯罪後態度尚佳，及被
    告乙○○今年欲復學繼續就讀高中、被告甲○○今年即將高
    工畢業，其2 人年紀均尚未滿20歲，既已知悔悟，而被害人
    亦表示願意原諒被告2 人（見本院卷第21頁），又於犯罪後
    將剩餘2,300 元主動交出（見警卷第3 頁之乙○○筆錄），
    同時被告乙○○於本院審理時表明不希望進去關，日後將會
    約束自身行為，不犯任何錯誤，及被告甲○○亦希望有緩刑
    機會等一切情狀，分別量處如主文所示之刑，並就被告甲○○部分併諭知易科罰金之折算標準，以資儆懲。
  (四)末查，被告乙○○、甲○○2 人前均未曾因故意犯罪受有期
    徒刑以上刑之宣告，有臺灣高等法院被告前案紀錄表各1 份
    在卷足參，其因一時失慮而犯罪，被害人於本院審理時亦表
    明願意原諒被告，認為人均會犯錯，可能是他們突然有此想
    法，讓他們當作是一次警惕即可等語（詳見本院卷第21頁）
    ，而被告2 人均未滿20歲，其人生正值起步之初，如令其入
    監服刑，該短期自由刑不僅無法匡正其行為，恐有令被告日
    後之人生留下缺點而影響其自新之心理層面，更造成被告等
    人自新之不易，本院深信被告2 人均有悔過之誠意及自新之
    決心，經此偵審程序，當知所警惕，信無再犯之虞，本院綜
    衡上情認前開刑之宣告，已足策其遷善，所宣告之刑，以暫
    不執行為適當，併依法諭知緩刑3 年，同時依刑法第93條第
    1 項之規定，諭知緩刑期內付保護管束，以啟向善。至於公
    訴人認為不宜為緩刑之宣告，本院認為如於緩刑期內付保護
    管束，應足以教化被告2 人之行為，其效果應較「入監」之
    教化，易有利於被告2 人之更生及其行為之匡正，附此敘明
    。
  (五)至於扣案之衣服及口罩等物，雖為被告於犯罪時所穿戴，惟
    非供犯罪所用之物，爰不為沒收之諭知，附為說明。
四、適用之法律：
  (一)刑事訴訟法第273 條之1 第1 項、第299 條第1 項前段。
  (二)刑法第28條、第325 條第1 項、第41條第1 項、第74條第1
    項、第93條第1 項。
本案經檢察官丙○○到庭執行職務。
中    華    民    國    97    年    5     月    30    日
                  刑事第四庭    法  官  李淑惠
以上正本證明與原本無異。
如不服本判決，應於判決收受後10日內，向本院提出上訴狀（須
附繕本）。
                                書記官  林佳慧
中    華    民    國    97    年    5     月    30    日
附錄論罪科刑法條
中華民國刑法第325 條（普通搶奪罪）
意圖為自己或第三人不法之所有，而搶奪他人之動產者，處6 月
以上5 年以下有期徒刑。
因而致人於死者，處無期徒刑或7 年以上有期徒刑，致重傷者，
處3 年以上10年以下有期徒刑。
第 1 項之未遂犯罰之。


司法院資訊處製作；財團法人民間司法改革基金會備份。
